Minutes et répertoires du notaire Octave François TROUSSELLE, 15 février 1862 - 4 mars 1897 (étude XXII)
Archives nationales
- Minutes d'Octave François TROUSSELLE, 15 février 1862 - 4 mars 1897; MC/ET/XXII/430 - MC/ET/XXII/735
  - Minutes. 1868, janvier - février, janvier - février 1868; MC/ET/XXII/465
    - Ouverture de crédit par Charles Noël, banquier, demeurant 9, rue du Faubourg-Poissonnière, agissant au nom de la société bancaire Charles Noël et Cie, au profit de Rose Joseph Lemercier, imprimeur lithographe, et Marguerite Drancy, son épouse, demeurant, demeurant 57, rue de Seine, pour prêt d
      De l'image fixe à l'image animée (1820-1910), documents du Minutier central des notaires de Paris relatifs à l'histoire des photographes et de la photographie, par Marc Durand, Paris, Archives nationales, 2015, notice n° 2969 (version dématérialisée de l'instrument de recherche, les notices biographiques et compléments de descriptions d'actes ne se trouvent que sur la version papier de l'ouvrage, voir contexte dans le Plan d’orientation général - Notaires de Paris, guides thématiques du Minutier).
      Faubourg-Poissonnière (rue du); Mazarine (rue); Seine (rue de); Noël, Charles; Lemercier, Rose Joseph; Drancy, Marguerite
    - Dépôt judiciaire du testament olographe de Joséphine Marie Antoinette Dury, fait à Paris, le 6 septembre 1867, à la suite de son décès survenu en son domicile, 47, rue d'Angoulême-du-Temple, le 2 janvier 1868. Extrait: Monsieur Laplaud se chargera de faire au moins un photographe sur les trois garçons, tous trois si c'est dans leurs goûts., 4 janvier 1868; MC/ET/XXII/465
      De l'image fixe à l'image animée (1820-1910), documents du Minutier central des notaires de Paris relatifs à l'histoire des photographes et de la photographie, par Marc Durand, Paris, Archives nationales, 2015, notice n° 1774 (version dématérialisée de l'instrument de recherche, les notices biographiques et compléments de descriptions d'actes ne se trouvent que sur la version papier de l'ouvrage, voir contexte dans le Plan d’orientation général - Notaires de Paris, guides thématiques du Minutier).
      Angoulême (rue d'); Dury, Joséphine Marie Antoinette
    - Consentement à antériorité par Rose Joseph Lemercier, imprimeur lithographe, demeurant 57, rue de Seine, et Jean-Baptiste Edmond Pointel, directeur du journal Le Monde illustré, demeurant 15, place Bréda, ayant tous deux hypothèque sur une maison 71, rue d'Amsterdam appartenant à Marie Louise Rambal, femme de Jean-Baptiste Henri Durand-Brager., 14 janvier 1868; MC/ET/XXII/465
      De l'image fixe à l'image animée (1820-1910), documents du Minutier central des notaires de Paris relatifs à l'histoire des photographes et de la photographie, par Marc Durand, Paris, Archives nationales, 2015, notice n° 2970 (version dématérialisée de l'instrument de recherche, les notices biographiques et compléments de descriptions d'actes ne se trouvent que sur la version papier de l'ouvrage, voir contexte dans le Plan d’orientation général - Notaires de Paris, guides thématiques du Minutier).
      Amsterdam (rue d'); Bréda (place); Seine (rue de); Lecoeur, Anne Charlotte; Pointel, Jean-Baptiste Edmond; Lemercier, Rose Joseph; Rambal, Marie Louise; Durand-Brager, Jean-Baptiste Henri
    - Suite de mainlevées d'inscriptions hypothécaires au profit de Jean-Baptiste Henri Durand-Brager, peintre de marine, et Marie Louise Rambal, sa femme, demeurant 21, rue de Laval-Prolongée, les 15 et 25 janvier 1868 et du 27 au 28 janvier 1868., 15 janvier 1868 - 28 janvier 1868; MC/ET/XXII/465
      De l'image fixe à l'image animée (1820-1910), documents du Minutier central des notaires de Paris relatifs à l'histoire des photographes et de la photographie, par Marc Durand, Paris, Archives nationales, 2015, notice n° 1753 (version dématérialisée de l'instrument de recherche, les notices biographiques et compléments de descriptions d'actes ne se trouvent que sur la version papier de l'ouvrage, voir contexte dans le Plan d’orientation général - Notaires de Paris, guides thématiques du Minutier).
    - Inventaire après décès de Joséphine Marie Antoinette Dury, veuve d'Étienne Amand Darlot, dressé entre le 23 janvier et le 14 février 1868, dans son appartement situé 47, rue d'Angoulême-du-Temple où la défunte est morte, le 2 janvier 1868, à la requête d'Antoine (dit Tony) Dury, artiste peintre, demeurant à Warwick (Royaume-Uni), et momentanément logé à l'hôtel de Dresde, rue Bergère, oncle maternel et tuteur des quatre enfants de sa sœur défunte, Jules Francisque, Amand, Claude et Jeanne Marie Joséphine Darlot; en remplacement de Pierre Hubert Laplaud, artiste photographe, demeurant 52, boulevard de Belleville, en présence de Jean-Baptiste Collignon, subrogé tuteur, limonadier, demeurant 104, rue Vieille-du-Temple, Pierre Hubert Laplaud, lui-même représentant sa fille naturelle, Marie Mathilde Laplaud, qu'il a eue avec la défunte. (16 f.). À signaler: Auguste Amand Maintenant et Jean Marie Bariteaud, photographes, demeurant 62, rue du Faubourg-Saint-Denis, tous deux désignés en tant qu'experts, ont estimé, avec l'aide du commissaire-priseur, la valeur du matériel et de l'outillage de l'atelier de photographie à 390 francs et le fonds de commerce sans aucune valeur. À signaler: l'acte donne le détail de l'atelier de Joséphine Marie Antoinette Dury, le fonds est estimé à 3 000 francs., 23 janvier 1868; MC/ET/XXII/465
      De l'image fixe à l'image animée (1820-1910), documents du Minutier central des notaires de Paris relatifs à l'histoire des photographes et de la photographie, par Marc Durand, Paris, Archives nationales, 2015, notice n° 1775 (version dématérialisée de l'instrument de recherche, les notices biographiques et compléments de descriptions d'actes ne se trouvent que sur la version papier de l'ouvrage, voir contexte dans le Plan d’orientation général - Notaires de Paris, guides thématiques du Minutier).
      Angoulême (rue d'); Belleville (boulevard de); Vieille-du-Temple (rue); Faubourg-Saint-Denis (rue du); Warwick (Royaume-Uni); Dury, Joséphine Marie Antoinette; Dury, Antoine dit Tony; Darlot, Étienne Amand; Darlot, Jules Francisque; Darlot, Amand; Darlot, Claude; Darlot, Jeanne Marie Joséphine; Laplaud, Pierre Hubert; Collignon, Jean-Baptiste; Laplaud, Marie Mathilde; Maintenant, Auguste Amand; Bariteaud, Jean Marie
    - Procuration par Antoine (dit Tony) Dury à Eugène Mayer, employé de commerce, demeurant 37, rue de la Grange-aux-Belles pour gérer administrer et recueillir les successions Darlot., 30 janvier 1868; MC/ET/XXII/465
      De l'image fixe à l'image animée (1820-1910), documents du Minutier central des notaires de Paris relatifs à l'histoire des photographes et de la photographie, par Marc Durand, Paris, Archives nationales, 2015, notice n° 1776 (version dématérialisée de l'instrument de recherche, les notices biographiques et compléments de descriptions d'actes ne se trouvent que sur la version papier de l'ouvrage, voir contexte dans le Plan d’orientation général - Notaires de Paris, guides thématiques du Minutier).
      Grange-aux-Belles (rue de la); Dury, Antoine dit Tony; Mayer, Eugène
    - Procuration par Louise Maria Tausin, femme autorisée d'Albert Fernique, ingénieur des arts et manufactures, demeurant 48, rue Impériale à Ivry-sur-Seine, à Eugène Roy, agent de change, demeurant 8, rue Drouot, pour vendre, céder et transférer une inscription de rente de 476 francs., 11 février 1868; MC/ET/XXII/465
      De l'image fixe à l'image animée (1820-1910), documents du Minutier central des notaires de Paris relatifs à l'histoire des photographes et de la photographie, par Marc Durand, Paris, Archives nationales, 2015, notice n° 1873 (version dématérialisée de l'instrument de recherche, les notices biographiques et compléments de descriptions d'actes ne se trouvent que sur la version papier de l'ouvrage, voir contexte dans le Plan d’orientation général - Notaires de Paris, guides thématiques du Minutier).
      Drouot (rue); Ivry-sur-Seine (Val-de-Marne); Fernique, Albert; Roy, Eugène
  - Minutes. 1868, mars - avril, mars - avril 1868; MC/ET/XXII/466
    - Cahier des charges pour la vente d'un fonds de photographie situé 47, rue d'Angoulême-du-Temple, dépendant des communauté et succession de Joséphine Marie Antoinette Dury et d'Étienne Amand Darlot, à la requête de Louis Wilfrid Hue, administrateur judiciaire, demeurant 55, rue de Rivoli, et Louis Camille Boutet, avoué près le tribunal civil de première instance de la Seine, demeurant 20, rue Gaillon. La mise à prix est fixée à 3 000 francs., 2 mars 1868; MC/ET/XXII/466
      1868, 2 mars Procès-verbal de remise. 1868, 30 mars Procès-verbal d'adjudication au profit de Jean-Baptiste Collignon, pour la somme principale de 540 francs, et cela pour le compte des enfants Darlot, sous le nom d'Antoine (dit Tony) Dury, leur tuteur.
      De l'image fixe à l'image animée (1820-1910), documents du Minutier central des notaires de Paris relatifs à l'histoire des photographes et de la photographie, par Marc Durand, Paris, Archives nationales, 2015, notice n° 1777 (version dématérialisée de l'instrument de recherche, les notices biographiques et compléments de descriptions d'actes ne se trouvent que sur la version papier de l'ouvrage, voir contexte dans le Plan d’orientation général - Notaires de Paris, guides thématiques du Minutier).
      Angoulême (rue d'); Rivoli (rue de); Gaillon (rue); Dury, Joséphine Marie Antoinette; Dury, Antoine dit Tony; Darlot, Étienne Amand; Darlot, Jules Francisque; Darlot, Amand; Darlot, Claude; Darlot, Jeanne Marie Joséphine; Collignon, Jean-Baptiste; Hue, Louis Wilfrid; Boutet, Louis Camille
    - Notoriété après décès de la mineure Jeanne Marie Joséphine Darlot, survenu 89, rue de Charenton, le 5 mars 1868., 18 mars 1868; MC/ET/XXII/466
      De l'image fixe à l'image animée (1820-1910), documents du Minutier central des notaires de Paris relatifs à l'histoire des photographes et de la photographie, par Marc Durand, Paris, Archives nationales, 2015, notice n° 1778 (version dématérialisée de l'instrument de recherche, les notices biographiques et compléments de descriptions d'actes ne se trouvent que sur la version papier de l'ouvrage, voir contexte dans le Plan d’orientation général - Notaires de Paris, guides thématiques du Minutier).
      Charenton (rue de); Darlot, Jeanne Marie Joséphine
  - Minutes. 1868, mai - juin, mai - juin 1868; MC/ET/XXII/467
  - Minutes. 1868, juillet - août, juillet - août 1868; MC/ET/XXII/468
    - Contrat de mariage sous le régime de la communauté de biens avec donation au dernier vivant entre Paul Delondre, propriétaire, demeurant 28, rue de Lisbonne, et Laure Alexandrine Grondard, sans profession, demeurant avec sa mère, 39, rue de l'Échiquier. Mariage à la mairie du 10e arrondissement de Paris., 21 juillet 1868; MC/ET/XXII/468
      1868, 25 août Dépôt de l'acte de mariage.
      De l'image fixe à l'image animée (1820-1910), documents du Minutier central des notaires de Paris relatifs à l'histoire des photographes et de la photographie, par Marc Durand, Paris, Archives nationales, 2015, notice n° 1423 (version dématérialisée de l'instrument de recherche, les notices biographiques et compléments de descriptions d'actes ne se trouvent que sur la version papier de l'ouvrage, voir contexte dans le Plan d’orientation général - Notaires de Paris, guides thématiques du Minutier).
      Echiquier (rue de l'); Lisbonne (rue de); Delondre, Paul; Grondard, Laure Alexandrine
  - Minutes. 1868, septembre - octobre, septembre - octobre 1868; MC/ET/XXII/469
  - Minutes. 1868, novembre - décembre, novembre - décembre 1868; MC/ET/XXII/470
  - Minutes. 1869, janvier - février, janvier - février 1869; MC/ET/XXII/471
    - Echange entre Edouard Charles Honoré comte de Viel Castel, secrétaire d'ambassade, 44, rue de Ponthieu, légataire de Nicolas Hubbard, sujet anglais, propriétaire, susdite adresse, et Horace Mallet, banquier, et Marie Henriette Schérer, son épouse, 8, rue de Berlin, et Edmond Henri Adolphe Schérer, homme de lettres, à Versailles, concernant la succession dudut Hubbard., 5 février 1869; MC/ET/XXII/471
      Procuration du 14 novembre 1868.
      Actes signalés par Thierry Boudignon, 2003-2012 (base de données migrée: voir contexte dans le Plan d’orientation général - Notaires de Paris, guides thématiques du Minutier).
      Date de création de la notice: 2007
      échange; Berlin (rue de); Ponthieu (rue de); Versailles (Yvelines); Hubbard, Nicolas; Mallet, Horace; Salviac de Vielcastel, Edouard Charles Honoré de (1838-1882); Schérer, Edmond Henri Adolphe; Schérer, Marie Henriette; banquier; secrétaire; diplomate; écrivain
  - Minutes. 1869, mars - avril, mars - avril 1869; MC/ET/XXII/472
  - Minutes. 1869, mai - juillet, mai - juillet 1869; MC/ET/XXII/473
    - Cahier des charges pour la vente d'un fonds de photographie situé 47, rue d'Angoulême-du-Temple, à la requête d'Antoine (dit Tony) Dury, momentanément logé 67, rue de Rome, agissant comme tuteur légal de Jules Francisque, Amand et Claude Darlot, en présence de Jean-Baptiste Collignon, subrogé tuteur. La mise à prix est fixée à 6 950 francs., 26 juillet 1869; MC/ET/XXII/473
      1869, 18 août Procès-verbal d'adjudication à Jean Marie Bariteaud, photographe, demeurant 47, rue d'Angoulême-du-Temple, pour la somme principale de 7 000 francs.
      De l'image fixe à l'image animée (1820-1910), documents du Minutier central des notaires de Paris relatifs à l'histoire des photographes et de la photographie, par Marc Durand, Paris, Archives nationales, 2015, notice n° 1779 (version dématérialisée de l'instrument de recherche, les notices biographiques et compléments de descriptions d'actes ne se trouvent que sur la version papier de l'ouvrage, voir contexte dans le Plan d’orientation général - Notaires de Paris, guides thématiques du Minutier).
      Angoulême (rue d'); Rome (rue de); Dury, Antoine dit Tony; Darlot, Jules Francisque; Darlot, Amand; Darlot, Claude; Collignon, Jean-Baptiste; Bariteaud, Jean Marie
  - Minutes. 1869, août - septembre, août - septembre 1869; MC/ET/XXII/474
  - Minutes. 1869, octobre - décembre, octobre - décembre 1869; MC/ET/XXII/475
  - Minutes. 1870, janvier - février, janvier - février 1870; MC/ET/XXII/476
  - Minutes. 1870, mars - avril, mars - avril 1870; MC/ET/XXII/477
  - Minutes. 1870, mai - juin, mai - juin 1870; MC/ET/XXII/478
  - Minutes. 1870, juillet - août, juillet - août 1870; MC/ET/XXII/479
    - Vente par Joseph Louis Jules Achille, comte Vigier, et Jeanne Marthe Bonniot de Salignac, sa femme, demeurant à Paris, 116, avenue des Champs-Elysées, et Achille Georges Hippolyte, vicomte Vigier, demeurant à Paris, quai Voltaire, à Amélie Louise Quiclet, femme de Me Louis Madeleine Geoffroy Guyon, notaire honoraire, demeurant rue de la Chaussée-d'Antin, du château de Grandvaux, commune de Savigny-sur-Orge (Seine-et-Oise), 9 août 1870, MC/ET/XXII/479
      Acte à la suite: établissement de propriété, 10 avril 1872
      De l'image fixe à l'image animée (1820-1910), documents du Minutier central des notaires de Paris relatifs à l'histoire des photographes et de la photographie, par Marc Durand, Paris, Archives nationales, 2015, notice n° 4943 (version dématérialisée de l'instrument de recherche, les notices biographiques et compléments de descriptions d'actes ne se trouvent que sur la version papier de l'ouvrage, voir contexte dans le Plan d’orientation général - Notaires de Paris, guides thématiques du Minutier).
      ou
      Actes signalés par le personnel du Minutier central des notaires de Paris, 2003-2012 (base de données migrée: voir contexte dans le Plan d’orientation général - Notaires de Paris, guides thématiques du Minutier).
      Date de création de la notice: 2012
      acte de vente; Savigny-sur-Orge (Essonne); Vigier, Joseph Louis Jules Achille; Vigier, Achille Georges Hippolyte; Bonniot de Salignac, Jeanne Marthe; Guyon, Louis Madeleine Geoffroy; Quiclet, Amélie Louise
    - Cahier des charges pour la vente d'un fonds de photographie situé 17, boulevard des Italiens, dépendant de la faillite de la société Moock et Cie, créée entre Ernest Aucler, photographe, demeurant 7, rue de Rochechouart et Léon Samuel Moock, photographe, demeurant 17, boulevard des Italiens, à la requête d'Émile Hécaen, syndic de faillite. La mise à prix est fixée à 2 000 francs., 11 août 1870; MC/ET/XXII/479
      1870, 11 août Procès-verbal de remise.
      De l'image fixe à l'image animée (1820-1910), documents du Minutier central des notaires de Paris relatifs à l'histoire des photographes et de la photographie, par Marc Durand, Paris, Archives nationales, 2015, notice n° 3630 (version dématérialisée de l'instrument de recherche, les notices biographiques et compléments de descriptions d'actes ne se trouvent que sur la version papier de l'ouvrage, voir contexte dans le Plan d’orientation général - Notaires de Paris, guides thématiques du Minutier).
      Italiens (boulevard des); Rochechouart (rue de); Aucler, Ernest; Moock, Léon Samuel; Hécaen, Émile
  - Minutes. 1870, septembre - décembre, septembre - décembre 1870; MC/ET/XXII/480
  - Minutes. 1871, janvier - juin, janvier - juin 1871; MC/ET/XXII/481
  - Minutes. 1871, juillet - août, juillet - août 1871; MC/ET/XXII/482
    - Inventaire après décès de Clément Charles André Fernique, dressé entre le 5 juillet et le 11 août 1871, dans sa maison située 9, rue Hautefeuille, où le défunt est mort, le 21 juin 1871, à la requête de sa veuve, Louise Marie Millet, demeurant même adresse, et comme tutrice légale de leurs deux enfants, Emmanuel Marie et Marie Joséphine Fernique et des deux fils issus du premier mariage du défunt avec Marie Joséphine Delanneau, Étienne Victor Fernique, prêtre, vicaire à l'église Saint-Séverin, demeurant 60, boulevard Saint-Germain, et Albert Fernique, ingénieur, demeurant 5, rue Barbette. (12 f.)., 5 juillet 1871; MC/ET/XXII/482
      De l'image fixe à l'image animée (1820-1910), documents du Minutier central des notaires de Paris relatifs à l'histoire des photographes et de la photographie, par Marc Durand, Paris, Archives nationales, 2015, notice n° 1874 (version dématérialisée de l'instrument de recherche, les notices biographiques et compléments de descriptions d'actes ne se trouvent que sur la version papier de l'ouvrage, voir contexte dans le Plan d’orientation général - Notaires de Paris, guides thématiques du Minutier).
      Hautefeuille (rue); Saint-Germain (boulevard); Barbette (rue); Fernique, Clément Charles André; Millet, Louise Marie; Fernique, Emmanuel Marie; Fernique, Marie Joséphine; Delanneau, Marie Joséphine; Fernique, Étienne Victor; Fernique, Albert
  - Minutes. 1871, septembre - octobre, septembre - octobre 1871; MC/ET/XXII/483
  - Minutes. 1871, novembre - décembre, novembre - décembre 1871; MC/ET/XXII/484
  - Minutes. 1872, janvier - février, janvier - février 1872; MC/ET/XXII/485
  - Minutes. 1872, mars - avril, mars - avril 1872; MC/ET/XXII/486
  - Partage des terrains de Château-Gaillard. 1872, 4 avril, 4 avril 1872; MC/ET/XXII/487; registre
    - Partage de la succession d'entre Victoria Mathilde Visconti, veuve d'Eugène, marquis Dodun de Kéroman, demeurant 18, rue Montalivet, et autres, des immeubles dépendant du domaine de Château-Gaillard sur la commune Maisons-Alfort et Créteil., 4 avril 1872; MC/ET/XXII/487
      Plan du 12 février 1872, enregistré le 23 février 1872.
      MC/RE/XXII/24
      partage; Maisons-Alfort (Val-de-Marne); Montalivet (rue); Créteil (Val-de-Marne); Dodun de Kéroman, Eugène (1825-1870); Visconti, Mathilde Victoire (1828 ?-1884)
  - Minutes. 1872, mai - juin, mai - juin 1872; MC/ET/XXII/488
  - Minutes. 1872, juillet - août, juillet - août 1872; MC/ET/XXII/489
    - Inventaire après décès de Louise Maria Tausin, dressé entre le 19 août et le 2 décembre 1872, dans sa maison située 31, rue de Fleurus, elle-même décédée 35 bis, rue de Saint-Quentin, le 7 juin 1872, à la requête de son mari, Albert Fernique, demeurant 31, rue de Fleurus, tuteur légal de leurs cinq enfants, Charles Guillaume, Marie Joséphine Delphine, Louise Victorine Élisabeth, Louis Albert et Paul Henri Fernique, en présence de Cyr Louis Tausin, subrogé tuteur, demeurant à Saint-Quentin. (10 f.). À signaler, l'acte donne le détail du matériel de photographie d'Albert Fernique., 19 août 1872; MC/ET/XXII/489
      De l'image fixe à l'image animée (1820-1910), documents du Minutier central des notaires de Paris relatifs à l'histoire des photographes et de la photographie, par Marc Durand, Paris, Archives nationales, 2015, notice n° 1875 (version dématérialisée de l'instrument de recherche, les notices biographiques et compléments de descriptions d'actes ne se trouvent que sur la version papier de l'ouvrage, voir contexte dans le Plan d’orientation général - Notaires de Paris, guides thématiques du Minutier).
      Fleurus (rue de); Saint-Quentin (rue de); Fernique, Albert; Tausin, Louise Maria; Fernique, Charles Guillaume; Fernique, Marie Joséphine Delphine; Fernique, Louise Victorine Élisabeth; Fernique, Louis Albert; Fernique, Paul Henri
  - Minutes. 1872, septembre - octobre, septembre - octobre 1872; MC/ET/XXII/490
    - Liquidation des communauté et succession de Clément Charles André Fernique entre ses héritiers; suit le procès-verbal de lecture et d'approbation., 4 octobre 1872; MC/ET/XXII/490
      1873, 31 mars Dépôt des pièces d'homologation.
      De l'image fixe à l'image animée (1820-1910), documents du Minutier central des notaires de Paris relatifs à l'histoire des photographes et de la photographie, par Marc Durand, Paris, Archives nationales, 2015, notice n° 1876 (version dématérialisée de l'instrument de recherche, les notices biographiques et compléments de descriptions d'actes ne se trouvent que sur la version papier de l'ouvrage, voir contexte dans le Plan d’orientation général - Notaires de Paris, guides thématiques du Minutier).
      Fernique, Clément Charles André; Millet, Louise Marie; Fernique, Emmanuel Marie; Fernique, Marie Joséphine Delphine; Delanneau, Marie Joséphine; Fernique, Étienne Victor; Fernique, Albert
  - Minutes. 1872, novembre - décembre, novembre - décembre 1872; MC/ET/XXII/491
  - Minutes. 1873, janvier - février, janvier - février 1873; MC/ET/XXII/492
  - Minutes. 1873, mars - avril, mars - avril 1873; MC/ET/XXII/493
  - Minutes. 1873, mai - juin, mai - juin 1873; MC/ET/XXII/494
  - Minutes. 1873, juillet - août, juillet - août 1873; MC/ET/XXII/495
  - Minutes. 1873, septembre - octobre, septembre - octobre 1873; MC/ET/XXII/496
  - Minutes. 1873, novembre - décembre, novembre - décembre 1873; MC/ET/XXII/497
  - Minutes. 1874, janvier - février, janvier - février 1874; MC/ET/XXII/498
  - Minutes. 1874, mars - avril, mars - avril 1874; MC/ET/XXII/499
    - Procuration par Albert Fernique à Cyr François Natalis Rondot, propriétaire au château de Chamblon près d'Yverdon (Suisse), pour gérer et administrer les intérêts de ses cinq enfants dans la succession de Cyr Rondot, leur bisaïeul maternel., 14 avril 1874; MC/ET/XXII/499
      De l'image fixe à l'image animée (1820-1910), documents du Minutier central des notaires de Paris relatifs à l'histoire des photographes et de la photographie, par Marc Durand, Paris, Archives nationales, 2015, notice n° 1877 (version dématérialisée de l'instrument de recherche, les notices biographiques et compléments de descriptions d'actes ne se trouvent que sur la version papier de l'ouvrage, voir contexte dans le Plan d’orientation général - Notaires de Paris, guides thématiques du Minutier).
      Suisse; Fernique, Albert; Rondot, Cyr François Natalis; Rondot, Cyr; Fernique, Emmanuel Marie; Fernique, Etienne Victor; Fernique, Albert; Fernique, Marie Joséphine Delphine
  - Minutes. 1874, mai - juin, mai - juin 1874; MC/ET/XXII/500
  - Minutes. 1874, juillet - septembre, juillet - septembre 1874; MC/ET/XXII/501